臺灣臺北地方法院小額民事判決
110年度北小字第5190號
原      告  翁進順  
訴訟代理人
    兼
送達代收人  葉玲綺  
被      告  沈衽渝  
上列當事人間請求損害賠償事件，經本院於中華民國111年5月4
日言詞辯論終結，判決如下：
    主  文
被告應給付原告新臺幣參萬零伍佰貳拾捌元，及自民國一百一十
年九月二十四日起至清償日止，按週年利率百分之五計算之利息
。
原告其餘之訴駁回。
訴訟費用新臺幣壹仟元由被告負擔二分之一，餘由原告負擔。
本判決第一項得假執行；但被告如以新臺幣參萬零伍佰貳拾捌元
為原告預供擔保，得免為假執行。
    事實及理由
一、按因侵權行為涉訟者，得由行為地之法院管轄，民事訴訟法第15條第1項定有明文。經查，本件侵權行為地在位於臺北市○○區○○街000號前，有道路交通事故現場圖可稽（見本院卷第15頁），本院自有管轄權。又被告甲○○未於言詞辯論期日到場，核無民事訴訟法第386條各款所列情事，爰依原告乙○○聲請，由其一造辯論而為判決，合先敘明。
二、原告主張：被告於民國109年12月4日16時25分許，駕駛車號000-0000號自用小貨車（下稱肇事車輛），行經位於臺北市○○區○○街000號時，明知汽車在交岔路口不得臨時停車，亦不得併排臨時停車，且汽車臨時停車時應依車輛順行方向僅靠道路邊緣，其前後輪胎外側距離緣石或路邊邊緣不得逾60公分，且明知操作卸貨之升降平台時，應以適當方式設置警示牌或專人指揮予以警示，竟貿然停車於該交岔路口處，且併排停車，亦在卸貨升降尾門降落後，未設置三角錐、警示牌或專人指揮，以適當之方式警示來往車輛，適訴外人丙○○駕駛原告所有車號000-0000號自用小客車（下稱系爭車輛）行經該處，見狀仍閃避不及，自後方撞擊肇事車輛之升降台，造成系爭車輛受損，嗣系爭車輛經送修後，計支出新臺幣（下同）66,760元（含工資費用39,720元、零件費用27,040元），又被告就本件事故應負7成過失責任，爰依民法第184條第1項前段、第191條之2及第213條之規定，提起本件訴訟等語，並聲明：被告應給付原告66,760元，及自起訴狀繕本送達翌日起至清償日止，按週年利率5％計算之利息。
三、被告經合法通知，未於言詞辯論期日到場，亦未提出書狀為
    任何聲明或陳述。
四、得心證之理由：
  ㈠本件原告主張被告於上開時、地駕駛肇事車輛，因於路邊併排臨時停車，且放下升降尾門未放置三角錐或警示牌等警示，致丙○○駕駛系爭車輛閃避不及而撞擊，原告已支出系爭車輛修復費用等情，業據其提出與所述相符之道路交通事故當事人登記聯單、道路交通事故現場圖、道路交通事故照片黏貼紀錄表、系爭車輛行車執照、駕駛執照、電子發票證明聯、估價單為證（見本院卷第13-15、19-25、29、117-119頁），並經本院依職權向臺北市政府警察局交通警察大隊調閱道路交通事故現場圖、道路交通事故補充資料表、A3類道路交通事故調查紀錄表、道路交通事故當事人登記聯單、道路交通事故照片黏貼紀錄表為憑（見本院卷第41-57頁）；又被告非經公示送達已收受開庭通知及起訴狀繕本，未於言詞辯論到場陳述意見或提出書狀爭執，依民事訴訟法第436條之23準用第436條第2項、第280條第3項準用第1項之規定，即視同自認原告之主張；另被告於本件事故發生時，同意賠償系爭車輛所受損害，亦有被告簽認道路交通事故現場圖之記載在卷足考（見本院卷第15、43頁），堪認原告之主張為真實。
  ㈡按因故意或過失，不法侵害他人之權利者，負損害賠償責任；汽車、機車或其他非依軌道行駛之動力車輛，在使用中加損害於他人者，駕駛人應賠償因此所生之損害；不法毀損他人之物者，被害人得請求賠償其物因毀損所減少之價額，民法第184條第1項前段、第191條之2前段、第196條分別定有明文。次按交岔路口10公尺內不得臨時停車；不得併排臨時停車。汽車臨時停車時，應依車輛順行方向緊靠道路邊緣，其前後輪胎外側距離緣石或路面邊緣不得逾60公分。但大型車不得逾1公尺，道路交通安全規則第111條第1項第2款、第5款及第2項亦有明定。查本件被告駕駛肇事車輛，因併排臨時停車致本件事故發生，已如上述，揆諸前揭規定，被告自應負侵權行為損害賠償責任。
  ㈢次按不法毀損他人之物者，應向被害人賠償其物因毀損所減少之價值，為民法第196條所明定。而所謂請求賠償物被毀損所減少之價額，得以修復費用為估定標準，但以必要者為限，例如修理材料以新品換舊品，應予折舊（參見最高法院77年度第9次民事庭會議決議）。經查，原告主張系爭車輛必要修繕費用包括工資費用39,720元、零件費用27,040元，業據其提出電子發票證明聯為證（見本院卷第29、117頁），依前揭說明，系爭車輛之修復既以新零件更換被毀損之舊零件，自應將零件折舊部分予以扣除。而依行政院所頒「固定資產耐用年數表」及「固定資產折舊率表」之規定，自用小客車之耐用年數為5年，依定率遞減法每年折舊369/1000，且固定資產提列折舊採用定率遞減法則者，以1年為計算單位，其使用期限未滿1年者，按實際使用之月數相當於全年之比例計算之，不滿1月者，以1月計。準此，系爭車輛出廠日為105年9月，有系爭車輛行車執照足憑（見本院卷第25頁），至事故發生日即109年12月4日止，實際使用年數為4年3月，故該車零件費用扣除折舊後之費用為3,891元(計算式如附表所示)，並加計工資費用39,720元，原告得請求之車輛修復費用應為43,611元（計算式：3,891＋39,720＝43,611）。
  ㈣又按損害之發生或擴大，被害人與有過失者，法院得減輕賠
    償金額，或免除之，民法第217條第1項定有明文。本院審酌
    本件被告駕駛肇事車輛雖因併排臨時停車等節而發生本件事
    故，惟系爭車輛亦有未注意車前狀況之情事，同為肇事原因
    ，此有道路交通事故現場圖可參（見本院卷第15、43頁），
    且原告自承應負3成過失責任（見本院卷第105頁），經本院
    斟酌注意義務違反之情節及發生過程等相關情狀認被告應負
    擔70％過失責任，是系爭車輛所受損害即應扣除30％賠償責任
    ，經扣除後，原告得請求金額為30,528元（計算式：43,611
    ×（1－30％）＝30,528，元以下四捨五入）。
  ㈤末按遲延之債務，以支付金錢為標的者，債權人得請求依法定利率計算之遲延利息；應付利息之債務，其利率未經約定，亦無法律可據者，週年利率為百分之五；給付無確定期限者，債務人於債權人得請求給付時，經其催告而未為給付，自受催告時起，負遲延責任。其經債權人起訴而送達訴狀，或依督促程序送達支付命令，或為其他相類之行為者，與催告有同一之效力，民法第233條第1項前段、第203條、第229條第2項分別有明文規定。本件原告之請求，核屬無確定期限之給付，自應經原告催告未為給付，被告始負遲延責任。準此，原告請求被告給付自起訴狀繕本送達翌日即110年9月24日（見本院卷第37頁）起至清償日止，按週年利率5％計算之利息，核無不合，併予准許。
五、綜上所述，原告據以提起本訴，請求被告給付30,528元，及
    自110年9月24日起至清償日止，按週年利率5％計算之利息，
    為有理由，應予准許；逾此範圍之請求為無理由，應予駁回
    。
六、本件原告勝訴部分係小額程序為被告敗訴之判決，依民事訴
    訟法第436條之20規定，應依職權宣告假執行。本院並依同
    法第392條第2項之規定，依職權宣告被告預供擔保，得免為
    假執行。
七、訴訟費用負擔之依據：民事訴訟法第79條。按適用小額訴訟
    程序事件法院為訴訟費用之裁判時，應確定其費用額，民事
    訴訟法第436條之19定有明文，爰依後附計算書確定本件訴
    訟費用額如主文第3項所示。
中　　華　　民　　國　　111 　年　　5 　　月　　25　　日
                  臺北簡易庭  法  官　陳仁傑
以上正本證明與原本無異。
如不服本判決，須以違背法令為理由，於判決送達後20日內向本
庭（臺北市○○區○○○路0 段000 巷0 號）提出上訴狀。（須
按他造當事人之人數附繕本）。如委任律師提起上訴者，應一併
繳納上訴審裁判費。
中　　華　　民　　國　　111 　年　　5 　　月　　25　　日
                              書記官　黃進傑
附表
-----
折舊時間           金額
第1年折舊值        27,040×0.369=9,978
第1年折舊後價值    27,040-9,978=17,062
第2年折舊值        17,062×0.369=6,296
第2年折舊後價值    17,062-6,296=10,766
第3年折舊值        10,766×0.369=3,973
第3年折舊後價值    10,766-3,973=6,793
第4年折舊值        6,793×0.369=2,507
第4年折舊後價值    6,793-2,507=4,286
第5年折舊值        4,286×0.369×(3/12)=395
第5年折舊後價值    4,286-395=3,891

  計　算　書
項　　　　目                金  　額（新臺幣）　　備  註
第一審裁判費　　　           1,000元
合　　　　計　　　           1,000元
附錄：
一、民事訴訟法第436條之24第2項：
    對於小額程序之第一審裁判上訴或抗告，非以其違背法令為
    理由，不得為之。
二、民事訴訟法第436條之25：
    上訴狀內應記載上訴理由，表明下列各款事項：
    ㈠原判決所違背之法令及其具體內容。
    ㈡依訴訟資料可認為原判決有違背法令之具體事實。